【裁判字號】    90,易,3654
【裁判日期】    901214
【裁判案由】    侵占
【裁判全文】
臺灣高雄地方法院刑事判決                          九十年度易字第三六五四號
    公  訴  人  臺灣高雄地方法院檢察署檢察官
    被      告  乙○○
右列被告因侵占案件，經檢察官提起公訴（九十年度偵緝字第一○四三號），本院判
決如左：
    主  文
乙○○意圖為自己不法之所有，而侵占自己持有他人之物，累犯，處拘役伍拾日，如
易科罰金，以佰元折算壹日。
    事  實
一、乙○○於民國八十六年間因搶奪案件，經本院判處有期徒刑一年六月確定，並於
    八十七年十一月八日執行完畢，仍不知警惕，於八十八年十一月二十六日晚上七
    時四十分許，在高雄市左營區自勉新村四八○號甲○○開設之松美機車行，向甲
    ○○租得車號ＺＧＹ─九七八號輕型機車一部，原約定租期二日，詎租期屆滿，
    竟意圖為自己不法之所有，變易持有為所有，將上開機車侵占入己，並將之質押
    予不詳之車行，用以租用小客車供代步之用。
二、案經甲○○訴請臺灣高雄地方法院檢察署檢察官偵查起訴。
    理  由
一、訊之被告乙○○固坦承於右揭時地，向告訴人甲○○承租機車，迄未返還之事實
    ，惟矢口否認有何侵占之犯行，辯稱：當時去租小客車時將機車放在車行，沒有
    質押，今（九十）年二月間伊至車行找機車，車行已搬遷找不著云云。然查，右
    揭事實業據被告於偵訊中坦承不諱，核與告訴人於偵訊中指訴之情節相符，並有
    機車租賃契書一份附卷可稽，被告於八十八年十一月間向告訴人承租前開機車，
    屆期未返還機車，事後機車亦不知去向，迄今已逾二年，亦未主動與告訴人協商
    賠償事宜，其主觀上有不法所有之意圖，客觀上復將機車變易持有為己有，用以
    質押租賃小客車，被告之舉已構成侵占告訴人機車之事實，洵屬無疑，事證明確
    ，被告侵占犯行，洵堪認定。
二、核被告所為，係犯刑法第三百三十五條第一項之侵占罪。被告於八十六年間因搶
    奪案件，經本院判處有期徒刑一年六月確定，並於八十七年十一月八日執行完畢
    之事實，有臺灣高等法院被告全國前案紀錄表一份在卷可稽，其於五年以內再犯
    本件有期徒刑以上之罪，為累犯，應依刑法第四十七條規定加重其刑。審酌被告
    前已有搶奪之不良素行，承租機車，竟為己身私利，將告訴人之機車侵占入己，
    犯後亦未賠償告訴人之損害等一切情狀，量處如主文所示之刑。又被告行為後，
    刑法第四十一條有關易科罰金之規定，已於九十年一月十日經公布修正為刑法第
    四十一條第一項，並於同年月十二日生效，其得易科罰金之適用範圍，由原來犯
    最重本刑三年以下有期徒刑之罪，而受六個月以下有期徒刑或拘役之宣告，修正
    為犯最重本刑五年以下有期徒刑之罪，而受六個月以下有期徒刑或拘役之宣告，
    比較新舊法結果，其得易科罰金之適用範圍，以新法較有利於被告，依刑法第二
    條第一項前段之規定，自應適用裁判時之法律，爰依裁判時之修正後刑法第四十
    一條第一項之規定，就被告所宣告之刑，併予諭知易科罰金之折算標準。
據上論斷，應依刑事訴訟法第二百九十九條第一項前段，刑法第二條第一項前段、第
三百三十五條第一項、第四十七條、第四十一條第一項，罰金罰鍰提高標準條例第一
條前段、第二條，判決如主文。
本案經檢察官陳宗吟到庭執行職務。
中      華      民      國    九十      年     十二     月     十四     日
                                  臺灣高雄地方法院刑事庭
                            法  官    涂裕洪
右正本證明與原本無異。
如不服本判決，應於判決送達後十日內，向本院提出上訴狀。
                                      書記官    賴佳慧
中    華    民    國      九十      年      十二      月      十七      日
附錄本案論罪科刑法條：
刑法第三百三十五條第一項。
意圖為自己或第三人不法之所有，而侵占自己持有他人之物者，處五年以下有期徒刑
、拘役或科或併科一千元以下罰金。


司法院資訊處製作；財團法人民間司法改革基金會備份。
